臺灣板橋地方法院交通事件裁定　　 　　94年度交聲字第482號
原處分機關　交通部公路總局臺北區監理所
異　議　人　甲○○
即受處分人
上列異議人因違反道路交通管理處罰條例案件，對於交通部公路
總局臺北區監理所板橋監理站中華民國94年4 月11日所為之裁決
（原處分案號：板監違字第裁41─A4Ｉ404730號），聲明異議，
本院裁定如下：
    主  文
異議駁回。
    理  由
一、原處分機關以：異議人即受處分人甲○○所有之BVE －390
    號重型機車於民國94年2 月17日9 時42分，在臺北市○○○
    路與南京西路口處，因「不依標誌標線號誌指示」違規，由
    臺北市政府警察局交通警察大隊直屬第三分隊依違反道路交
    通管理處罰條例第48條第2 款規定，以掌電字第A00000000
    號舉發違反道路交通管理事件通知單逕行舉發，裁處罰鍰新
    臺幣（下同）六百元之處分。
二、聲明異議意旨略以：異議人遭舉發之路段口機車車道劃有左
    轉標線可左轉，該路口為多向號誌，對方車道即南京西路西
    往東為紅燈，南京西路東往西或往南燈號為可往西或往南之
    燈號，機車左轉往南不影響車流及安全，為此特聲明異議云
    云。
三、按機器腳踏車行駛之車道及轉彎，應依標誌或標線之規定行
    駛；無標誌或標線者，在同向三車道以上道路行駛，均應以
  　兩段方式進行左轉彎，道路交通安全規則第99條第1 項第3
    款規定甚明。又按設於實施機慢車兩段式左轉路口附近顯明
    之處，並配合劃設機慢車左轉待轉區標線之機慢車兩段左轉
    標誌，係用以告示左轉機器腳踏車或慢車駕駛人應遵照號誌
    指示，在號誌顯示允許直行時先行駛至右前方路口之左轉待
    轉區等待左轉，俟該方向號誌顯示允許直行後，再行續駛，
    以兩段方式完成左轉，道路交通標誌標線號誌設置規則第65
    條定有明文；而道路交通管理處罰條例所稱之汽車，依該條
    例第3 條第8 款規定包括機器腳踏車，而汽車駕駛人轉彎時
    ，有不依標誌、標線、號誌指示者，處即新台幣六百元以上
    一千八百元以下罰鍰，道路交通管理處罰條例第48條第2 款
    亦定有明文，再違反道路交通管理處罰條例第48條規定者，
    除應依該條所規定之罰鍰處罰外，並予記違規點數一點，道
    路交通管理處罰條例第63條第1 項第1 款亦定有明文。
四、本件受處分人即異議人甲○○於94年2 月17日9 時42分許，
    騎乘BVE －390 號重機車在臺北市○○○路與南京西路交岔
    路口，因機慢車不依二段式規定左轉（由東往南）之違規事
    實，經臺北市政府警察局交通警察大隊直屬第三分隊逕行舉
    發，有臺北市政府警察局掌電字第A00000000 號舉發違反道
    路交通管理事件通知單影本乙紙附卷可稽。異議人對其於上
    揭交岔路口左轉之事實並不爭執，惟辯稱：上開交岔路口即
    南京東路東往西或南當時號誌係可往西或往南之燈號，南京
    東路西往東為紅燈，機車左轉往南不影響車流及安全云云。
    然查，上揭交岔路口（由東往西）為三車道（最內側車道左
    轉標誌僅供汽車左轉），且該路口右側有明顯設置「機慢車
    兩段式左轉標誌牌」，並於重慶北路口配合設置機車待轉區
    之事實，已據舉發機關即臺北市政府警察局交通警察大隊94
    年3 月24日北市警交大三字第09431075200 號函文在卷，並
    有該函所附採證照片二張可供佐證，因此異議人由南京西路
    左轉重慶北路，應先行至重慶北路口之機車待轉區停等，俟
    重慶北路號誌燈轉換為綠燈後再直行，以完成兩段式左轉彎
    ，始為適法。異議人以前詞置辯，於法要屬無據，且與管制
    機車行二段式左轉，以避免與直行汽車交錯而行肇事之目的
    相違，自不足採。從而，原處分機關據以援引前揭規定，裁
    處罰鍰新臺幣六百元，並記違規點數一點並無不當，本件異
    議為無理由，應予駁回。
據上論斷，應依道路交通案件處理辦法第19條，裁定如主文。
中　　華　　民　　國　　94　　年　　5 　　月　  31　　日
                  交通法庭法  官  林　淑　婷
以上正本證明與原本無異
如不服本裁定應於送達後五日內向本院提出抗告狀
                          書記官  廖  貞  音
中　　華　　民　　國　　94　　年　　5 　  月　  31  　日
